【裁判字號】    97,簡上,915
【裁判日期】    980109
【裁判案由】    毒品危害防制條例
【裁判全文】
臺灣板橋地方法院刑事判決             97年度簡上字第915號
上  訴  人
即  被  告  甲○○
上列上訴人即被告因違反毒品危害防制條例案件，不服本院97年
度簡字第4116號中華民國97年6 月30日第一審判決（聲請簡易判
決處刑案號：97年度偵字第10636 號），提起上訴，本院管轄之
第二審合議庭判決如下：
    主  文
上訴駁回。
    事  實
一、甲○○前因違反毒品危害防制條例等案件，分別經本院以95
    年度訴字第2021號、96年度訴字第688 號判決判處有期徒刑
    1 年、有期徒刑3 月、有期徒刑8 月確定，上開三罪經減刑
    為二分之一，並經本院以96年度聲減字第3895號裁定定應執
    行有期徒刑10月又15日，如易科罰金，以銀元300 元折算1
    日確定，於民國96年12月19日執行完畢。詎未知悛悔，明知
    海洛因係毒品危害防制條例所規定之第一級毒品，不得持有
    ，竟於97年2 月1 日下午5 時30分許，受某真實姓名年籍不
    詳、綽號「阿寶」之成年男性友人之託，前往臺北縣中和市
    ○○路○ 段585 號前某公共電話處，取得海洛因1 包持有之
    ，而為警當場查獲，並扣得海洛因1 包。
二、案經臺北縣政府警察局中和分局報請臺灣板橋地方法院檢察
    署檢察官偵查起訴。
    理  由
一、上揭事實，業據被告甲○○於本院審理時坦承不諱，並有海
    洛因1 包扣案可資佐證。前開扣案毒品經以氣相層析質譜儀
    法檢驗結果，確含海洛因成分，驗餘淨重0.2072公克，亦有
    交通部民用航空局航空醫務中心毒品鑑定書1 件在卷足稽，
    足認被告前開不利於己之自白與事實相符。被告雖辯稱：伊
    為警查獲時，並未扣得海洛因，竟遭強押至派出所，其程序
    顯不合法云云；然查：被告於97年2 月1 日下午5 時30分許
    ，在臺北縣中和市○○路○ 段585 號前遇警盤查，經被告同
    意後，當場執行搜索，扣得前述海洛因1 包，有臺北縣政府
    警察局中和分局自願受搜索同意書、搜索扣押筆錄存卷為憑
    ，而為持有第一級毒品犯罪之現行犯，為警當場逮捕，其程
    序於法並無不合，被告執此為辯，顯屬無稽。綜上，本案事
    證明確，被告犯行堪予認定。
二、核被告所為，係犯毒品危害防制條例第11條第1 項持有第一
    級毒品罪。又被告有如前所述論罪科刑之執行紀錄，有臺灣
    高等法院被告前案紀錄表可參，其於徒刑執行完畢後5 年內
    故意再犯上開有期徒刑以上之罪，為累犯，應依刑法第47條
    第1 項規定，加重其刑。原審以被告持有第一級毒品，犯罪
    事證明確，予以論罪科刑，其認事用法均無不當，並審酌被
    告有毒品前科，不思尋求正當身心發展，再度持有毒品，對
    其本人及社會所肇危害程度，及被告犯罪後之態度等一切情
    狀，量處有期徒刑4 月，並依刑法第41條第1 項規定諭知易
    科罰金之折算標準，並無失出。被告上訴否認犯行，求予撤
    銷改判，為無理由，應予駁回。
據上論斷，應依刑事訴訟法第455 條之1 第1 項、第3 項、第
368 條，判決如主文。
本案經檢察官馬中人到庭執行職務。
中    華    民    國    98    年    1     月    9     日
                        臺灣板橋地方法院刑事第三庭
                            審判長法  官  許政賢
                                  法  官  吳冠霆
                                  法  官  廖怡貞
以上正本證明與原本無異。
不得上訴。
                                  書記官  林惠齡
中    華    民    國    98    年    12    月    15    日


司法院資訊處製作；財團法人民間司法改革基金會備份。
